【裁判字號】    98,交抗,2871
【裁判日期】    981214
【裁判案由】    違反道路交通管理處罰條例
【裁判全文】
臺灣高等法院交通事件裁定            98年度交抗字第2871號
抗  告  人
即受處分人  甲○○
上列抗告人即受處分人因違反道路交通管理處罰條例案件，不服
臺灣桃園地方法院所為中華民國98年11月19日98年度交聲字第32
99號裁定（原處分案號：桃監裁罰字第裁52-AEY244578號），提
起抗告，本院裁定如下：
    主    文
抗告駁回。
    理    由
一、按交岔路口、公共汽車招呼站10公尺內、消防栓、消防車出
    入口5 公尺內不得臨時停車；又汽車駕駛人，在交岔路口10
    公尺內臨時停車者，處新臺幣（下同）300元以上600元以下
    罰鍰，道路交通安全規則第111條第1項第2 款、道路交通管
    理處罰條例第55條第2款分別定有明文。
二、原處分意旨略以：抗告人即受處分人甲○○於民國98年9 月
    12日下午3 時50分許，將其所駕駛之車牌號碼833-XR號營業
    一般小客車，停放在臺北市○○○路○段交岔路口處10公尺
    內劃有紅線之處所，經警以其在交岔路口10公尺內臨時停車
    為由，填製舉發違規通知單當場予以舉發，並將該通知單交
    付予受處分人，嗣經原處分機關交通部公路總局新竹區監理
    所桃園監理站調查結果，認受處分人確有上開違規行為，乃
    依道路交通管理處罰條例第55條第2 款之規定，裁處受處分
    人罰鍰600元。受處分人不服，以當時另有2輛自用小客車並
    排停放於舉發現場附近，卻未見警察驅離或舉發違規，使受
    處分人誤認該處可以臨時停車為由聲明異議，經原審調查後
    仍認受處分人確有前開違規行為，而駁回其異議之聲明。
三、抗告意旨略以：警察對其他並排停自用車不開單，使其誤認
    可以在該紅線臨停處排班，若不給停可以勸導代替開單，而
    不是在受處分人停不到1 秒鐘便來開單，受處分人需開車 4
    至6 小時才能賺到罰款600 元，警察執法不公，柿子挑軟的
    吃，僅1 秒鐘就被搶600 元，心中怨恨不平等語。
四、經查：
（一）受處分人於98年9月12日下午3時50分許，將其所駕駛之車
      號833-XR號營業用小客車，停放在臺北市○○○路○段交
      岔路口處10公尺內劃有紅線處，經警當場舉發一情，乃受
      處分人於異議狀及抗告狀中所不否認，復有上揭原處分機
      關之裁決書1份在卷可稽（見原審卷第3頁）。是受處分人
      於上開時地確有前揭違規事實，堪予認定。
（二）依道路交通安全規則第111 條第1 項第2 款規定交岔路口
      、公共汽車招呼站10公尺內、消防栓、消防車出入口5 公
      尺內不得臨時停車，受處分人為駕駛計程車之職業駕駛人
      ，領有合法之駕駛執照，理當曉悉交通規則，自應依道路
      交通法令之規定來使用道路，以維受處分人及其他用路人
      之安全及交通之秩序。衡諸受處分人被舉發之當時，由受
      處分人於臨停前還特別觀察四周車輛有無遭開單情況，且
      於抗告意旨亦載明該處確為紅線臨停處所，得知該劃設有
      紅線之禁止臨時停車處所，標線本身並無標示不清或設置
      不當之情形，受處分人猶心存僥倖，認為其臨停之違規行
      為必不會被舉發，復將其遭舉發歸咎於警員怠於取締其他
      違規行為，以求解免其交通違規之罰責。然本件之重點，
      在於處分人究竟有無因自身違規行為而構成法定處罰事由
      ，受處分人既不否認當時有於紅線禁止停車處臨時停車之
      違規行為，警員亦依法舉發且並無濫用權限之情事，現場
      是否另有他人違規未遭舉發，與受處分人之違規行為無涉
      ，不能以此主張免責。
五、綜上所述，本件受處分人將其所駕駛之車號833-XR號營業用
    小客車，違規臨時停車於紅線禁止停車處之行為，堪予認定
    。原處分機關依據道路交通安全規則第111 條第1 項第2 款
    、道路交通管理處罰條例第55條第2 款等規定，依法裁處受
    處分人罰鍰600 元，核無不當，原審法院調查後亦同此認定
    ，而駁回其異議之聲明，認事用法並無違誤。受處分人以一
    己之判斷，逕認原裁定不當，猶執陳詞提起本件抗告，受處
    分人之辯解實無可採。是本件抗告為無理由，應駁回之。
據上論斷，依道路交通管理處罰條例第89條、道路交通案件處理
辦法第26條、刑事訴訟法第412條，裁定如主文。
中    華    民    國    98    年    12    月    14    日
                  刑事第五庭  審判長 法  官  高明哲
                                     法  官  高玉舜
                                     法  官  劉秉鑫
以上正本證明與原本無異。
不得再抗告。
                                     書記官  蔡宜蓁
中    華    民    國    98    年    12    月    16    日


司法院資訊處製作；財團法人民間司法改革基金會備份。
